臺灣高等法院刑事判決
110年度上訴字第3693號
上  訴  人  臺灣臺北地方檢察署檢察官
上  訴  人  
即  被  告  蔡承祐


                    

選任辯護人  陳貽男律師
被      告  洪士傑



選任辯護人  曾昭牟律師
上列上訴人因毒品危害防制條例等案件，不服臺灣臺北地方法院
110年度訴字第275號，中華民國110年10月28日第一審判決（起
訴案號：臺灣臺北地方檢察署109年度偵字第31164號、110年度
偵字第1041號），提起上訴，本院判決如下：
    主  文
上訴駁回。
    事  實
一、蔡承祐明知大麻係毒品危害防制條例所定之第二級毒品，並
    為行政院依懲治走私條例第2條第3項公告之「管制物品管制品
    項及管制方式」第1點第3款所列管制進出口物品，未經許可不
    得非法運輸進入我國境內，竟基於運輸、私運第二級毒品大
    麻之犯意，於民國109年3月、4月間，以行動電話連線網際網
    路至通訊軟體Telegram，向使用者名稱為「鳴人」（真實姓
    名、年籍不詳）之人，以人民幣1萬8,000元折計0.00000000
    比特幣之價格，訂購大麻500公克，其中先由「鳴人」寄送2
    50公克大麻入境，確認是否得以順利寄達。蔡承祐並以住處
    無大樓管理員可代收物品為由，經不知情之同學洪士傑提供
    其母親住處（有大樓管理員）之新北市○○區○○○街00號9樓作
    為收受地址後，即向「鳴人」告知以該址收件，而與「鳴人
    」基於共同之犯意聯絡，由「鳴人」將置有大麻（毛重253.
    67公克，驗餘淨重253.63公克）之包裹，以國際郵件自美國
    運輸而入境臺灣。嗣該郵件包裹於109年4月21日寄送抵臺後
    ，經財政部關務署臺北關執行郵件檢查人員發現夾藏大麻，
    隨即扣押並通報法務部調查局航業調查處，由法務部調查局
    臺北市調查處循線查悉上情。
二、案經法務部調查局臺北市調查處移送及臺灣臺北地方檢察署
    檢察官自動檢舉簽分偵查起訴。
    理  由
壹、有罪（被告蔡承祐）部分
一、證據能力
　　按被告以外之人於審判外之陳述，雖不符刑事訴訟法第159
    條之1至第159條之4之規定，而經當事人於審判程序同意作
    為證據，法院審酌該言詞陳述或書面陳述作成時之情況，認
    為適當者，亦得為證據，刑事訴訟法第159條之5第1項定有
    明文。檢察官、上訴人即被告蔡承祐與其辯護人，對於本判
    決所引用被告以外之人於審判外陳述之證據能力均同意有證
    據能力（見本院卷第184至191頁），本院審酌該等證據作成
    時之情況，並無違法取證或其他瑕疵，且與待證事實具有關
    聯性，以之作為證據係屬適當，認得為證據。其他非供述證
    據部分，亦無違法取證情事，並經本院於審理期日依法踐行
    調查證據程序，均得為本案之證據使用。
二、認定犯罪事實所憑證據及理由　
　  上開事實，業據被告蔡承祐供認在卷（見109年度偵字第311
    64號卷，下稱偵字卷，卷㈡第3至20頁、第169至174頁，原審
    卷第88至89頁、第154頁、第162至164頁，本院卷第185頁、
    第231頁、第243頁），核與同案被告洪士傑所述提供收件地
    址之情節相符（見原審卷第163頁）；並有卷附被告2人之LI
    NE對話紀錄截圖17張、財政部關務署臺北關109年4月21日北
    松郵移字第0000000000號函暨所附包裹照片4張、郵寄單據1
    張（包裹編號EZ000000000US）、法務部調查局臺北市調查
    處搜索、扣押筆錄、扣押物品目錄表、被告蔡承祐手機照片
    2張、法務部調查局臺北市調查處數位證據檢視報告1份、查
    詢郵包編號EZ000000000USIP申登人資料表、localbitcoins
    .com錢包轉帳紀錄翻拍照片1張（轉入錢包地址00000000000
    000000）在卷可稽（見偵字卷㈠第45至59頁、第61至66頁、
    第87至139頁，偵字卷㈡第123至124頁、第127頁），暨附表
    編號1至3所示之物扣案可資佐證。又扣案如附表編號1所示
    煙草經送法務部調查局檢驗結果含大麻成分，有法務部調查
    局109年5月5日調科壹字第00000000000號鑑定書附卷可參（
    見偵字卷㈠第43頁），足徵被告蔡承祐自白與事實相符，堪
    予採信。本案事證明確，被告蔡承祐運輸第二級毒品及私運
    管制物品進口，應予依法論科。
三、論罪及法律修正與刑之減輕事由：　　
　㈠按行為後法律有變更者，適用行為時之法律。但行為後之法
    律有利於行為人者，適用最有利於行為人之法律，刑法第2
    條第1項定有明文。又毒品危害防制條例第4條第2項、第17
    條第2項規定於109年1月15日修正公布，並於同年7月15日施
    行。依修正前毒品危害防制條例第4條第2項規定：「製造、
    運輸、販賣第二級毒品者，處無期徒刑或7年以上有期徒刑
    ，得併科新臺幣1,000萬元以下罰金」，修正後則規定：「
    製造、運輸、販賣第二級毒品者，處無期徒刑或10年以上有
    期徒刑，得併科新臺幣1,500萬元以下罰金」；修正前毒品
    危害防制條例第17條第2項規定：「犯第4條至第8條之罪於
    偵查及審判中均自白者，減輕其刑」，修正後規定：「犯第
    4條至第8條之罪於偵查及歷次審判中均自白者，減輕其刑」
    。經比較被告行為時（109年4月）與修正後（109年7月15日
    生效）之規定，行為後之法律並未有利於被告，依刑法第2
    條第1項前段規定，自應適用行為時即修正前毒品危害防制
    條例第4條第2項、第17條第2項之規定。
　㈡大麻係毒品危害防制條例第2條第2項第2款所規定之第二級毒
    品，亦為行政院依據懲治走私條例第2條第3項公告之「管制
    物品管制品項及管制方式」第1點第3款所管制進出口之物品
    ，不得非法持有及運輸，且不限數量，均不得私運進出口。
    是核被告蔡承祐所為，係犯修正前毒品危害防制條例第4條
    第2項之運輸第二級毒品罪及懲治走私條例第2條第1項之私
    運管制物品進口罪。被告蔡承祐與真實姓名、年籍不詳之「
    鳴人」間，互有犯意聯絡及行為分擔，應論以共同正犯；其
    等利用不知情之輸運與郵務公司人員運送內含大麻之郵包至
    臺灣，為間接正犯；又其以一運輸行為，同時觸犯前開2罪
    名，為想像競合犯，應從一重之修正前毒品危害防制條例第
    4條第2項之運輸第二級毒品罪處斷。被告蔡承祐於偵查及歷
    次審理時均自白犯行，應依修正前毒品危害防制條例第17條
    第2項之規定，減輕其刑。
四、駁回上訴之理由：
  ㈠原審以被告蔡承祐之罪證明確，適用修正前毒品危害防制條例第4條第2項、第17條第2項，懲治走私條例第2條第1項，刑法第28條、第55條等規定，以行為人之責任為基礎，審酌被告蔡承祐運輸重量逾200餘公克之大麻，可能致生之毒害甚鉅，幸未流入市面造成實害，併審酌其在歷次偵查、審理時皆坦承犯行，惟於本案發生後再犯販賣第二級毒品罪，經判處罪刑，併考量其行為時年方22歲，年輕識淺、思慮欠周，兼衡其犯罪動機、目的、手段、運輸毒品數量及自述之智識程度與工作、家庭、經濟、生活狀況等一切情狀，量處有期徒刑4年6月。並說明：扣案如附表編號1所示大麻1包，為毒品危害防制條例規定之第二級毒品，其外包裝袋1只，因沾附毒品亦難以完全析離，故除鑑驗耗損部分外，均依毒品危害防制條例第18條第1項前段規定，諭知沒收銷燬；扣案如附表編號2、3所示之物，為被告蔡承祐所有，供本案犯罪所用之物，業據其供述明確，依同條例第19條第1項規定，宣告沒收；至附表編號4所示手機之物，為被告蔡承祐配偶之物，非屬違禁物，且無證據證明與被告蔡承祐所犯本案有關，爰不予宣告沒收。經核原審認事用法均無違誤，量刑及沒收諭知亦屬妥適。
　㈡被告蔡承祐雖以：⒈本案與臺灣新北地方法院110年度訴字第1
    8號案件具裁判上一罪關係，且該案業經判決確定，本案應
    為免訴判決；⒉扣案大麻尚未入關即經查獲，屬運輸未遂，
    應依刑法第25條第2項規定減輕；⒊被告蔡承祐係為供己施用
    而犯本案之罪，合於現行毒品危害防制條例第17條第3項減
    輕規定等語（見本院卷第35至37頁、第85至 90頁、第184至
    185頁，第195頁，第244頁），指摘原判決不當，並請從輕
    量刑。然查：
　　⒈臺灣新北地方法院110年度訴字第18號刑事判決，係以被告
      蔡承祐先後於109年7月5日、6日，分別以新臺幣23萬元販
      賣第二級毒品大麻各200公克，犯販賣第二級毒品罪及販
      賣第二級毒品未遂罪，各判處有期徒刑2年6月、有期徒刑
      1年6月，應執行有期徒刑3年；110年9月28日經本院以110
      年度上訴字第1764號判決上訴駁回；111年1月13日由最高
      法院111年度台上字第434號判決上訴駁回確定，有各該判
      決可稽（見本院卷第161至179頁）。核其犯罪時間在本案
      行為日期後數月，且本案大麻已經扣押在先，難認二罪毒
      品有何關聯，自不因同屬違反毒品危害防制條例第4條之
      罪逕認有裁判上一罪關係，而為前案判決效力所及。
    ⒉毒品危害防制條例所稱「運輸」，係指本於運輸意思而搬
      運輸送，區別該罪既遂、未遂之依據，應以已否起運為準
      ，而非以所運輸之毒品運抵目的地為要件，且不以國外輸
      入國內或國內輸出國外者為限。至於運輸之動機、目的是
      否意在為己或為他人，運輸之方法為海運、空運、陸運或
      兼而有之，均非所問。如已起運，其構成要件之輸送行為
      即已完成。本案大麻包裹以國際郵件自美國運輸入境，並
      已抵臺，雖經財政部關務署臺北關執行郵件檢查人員發現
      夾藏大麻，隨即扣押並通報法務部調查局航業調查處，而
      未寄達收貨地址，然其已經起運並私運進口既遂，不因未
      完成入關之行政程序而有影響。
　　⒊109年1月15日修正公布，同年7月15日施行之毒品危害防制條例第17條，雖考量基於自行施用之目的而運輸毒品之行為，情節輕微者，固有問責之必要性，惟如一律依同條例第4條論以運輸毒品之重罪，實屬法重情輕，無足與真正長期、大量運輸毒品之犯行區別，因而針對自行施用而運輸毒品之犯行，增列第3項「被告因供自己施用而犯第四條之運輸毒品罪，且情節輕微者，得減輕其刑」規定。惟本案運輸入境之大麻淨重逾250公克，數量甚鉅，對照被告供認本次約定購買之大麻總量為500公克（見偵字卷㈡第5至6頁、第19頁），價款以人民幣1萬8,000元折計約0.00000000比特幣（見偵字卷㈡第5頁、第127頁)，顯難認屬情節輕微之舉；此觀被告嗣另以新臺幣23萬元販賣大麻200公克之犯罪行為尤然。因認本案情節顯非輕微，不合於現行毒品危害防制條例第17條第3項減輕其刑之規定，亦無併為新舊法比較之必要。此外，本案犯罪未見有何特殊之原因與環境，在客觀上足以引起一般同情；且適用前述偵審自白之減輕規定後，於其法定刑範圍內，已足就被告犯行為適當之量刑，並無即使科以該減輕後之最低度刑仍嫌過重，而堪憫恕之事由，自亦無刑法第59條規定之適用，均併敘明。
　　⒋原審判決業以被告蔡承祐之罪責為基礎，就其犯罪之動機
      、目的、手段、所生危害、犯後態度與自述之家庭、工作
      、經濟、生活狀況等一切情狀，綜合而為量刑審酌，並無
      違反比例原則，失之過重情事，難認有何不當。
  ㈢綜上，被告蔡承祐上訴為無理由，應予駁回。
貳、無罪（被告洪士傑）部分
一、公訴意旨略以：被告洪士傑基於幫助運輸第二級毒品之犯意
    ，提供「新北市○○區○○○街00號9樓」作為收受地址後，供蔡
    承祐收受自國外寄送之大麻包裹。嗣蔡承祐向「鳴人」告知
    收件地址後，由「鳴人」依址寄送，而將裝有大麻之包裹，
    以國際郵件自美國運輸而入境至臺灣，因認被告洪士傑涉犯
    幫助運輸第二級毒品及私運管制物品進口等罪。　
二、按犯罪事實應依證據認定之，無證據不得認定犯罪事實；不
    能證明被告犯罪者，應諭知無罪之判決，刑事訴訟法第154
    條第2項、第301條第1項分別定有明文。再刑法第30條之幫
    助犯，雖無須完整瞭解正犯行為之細節或具體內容，然行為
    人主觀上仍需具備認識其行為足以幫助他人實現故意不法構
    成要件之幫助故意，與幫助他人實現該特定不法構成要件之
    幫助既遂故意，此即學理上所謂幫助犯之「雙重故意」。又
　　認定犯罪事實所憑之證據，雖不以直接證據為限，間接證據
    亦包括在內，然而無論直接證據或間接證據，其為訴訟上之
    證明，須於通常一般之人均不致有所懷疑，而得確信其為真
    實之程度者，始得據為有罪之認定，倘其證明尚未達到此一
    程度，而有合理之懷疑存在而無從使事實審法院得有罪之確
    信時，即應由法院為諭知被告無罪之判決。
三、公訴意旨認被告洪士傑涉犯前開之罪，係以被告洪士傑之供
    述、證人即同案被告蔡承祐之自白、證人甘婷月之證述、財
    政部關務署臺北關109年4月21日北松郵移字第0000000000號
    函暨所附包裹照片4張、郵寄單據1張（包裹編號為EZ000000
    000US）、法務部調查局臺北市調查處搜索、扣押筆錄、扣
    押物品目錄表、新北市政府警察局刑事警察大隊證物借據、
    被告蔡承佑手機照片2張、法務部調查局臺北市調查處數位
    證據檢視報告1份、法務部調查局鑑定書、查詢郵包編號EZ0
    00000000USIP申登人資料表、localbitcoins.com錢包轉帳
    紀錄翻拍照片1張（轉入錢包地址00000000000000000）為主
    要論據。訊據被告洪士傑雖供承提供地址予蔡承祐收件，惟
    堅決否認知悉包裹與毒品相關，或有何幫助犯罪之認識。
四、經查，被告洪士傑提供其母親所居住，有管理員得以收領包
    裹之地址，供蔡承祐作為物品寄送地點之事實，業據其供明
    在卷，核與蔡承祐供述情節相符，並有寄件單據及包裹等物
    可稽，堪予認定。惟被告洪士傑除在原審審理期日表示「認
    罪」（見原審卷第154頁、第162頁），由辯護人依認罪表示
    進行辯護外（見原審卷第165至167頁）外；其在調查處調查
    、檢察署偵訊、原審準備期日及本院審判期間，均否認犯罪
    ，辯稱不知包裹內有大麻等語。故本案續應審究者，為被告
    洪士傑是否知悉或預見包裹內有毒品，而具提供運輸及私運
    管制物品行為助力之認識。次查：
　㈠被告洪士傑雖於原審審理時表示「認罪」，然亦陳明：「因
    為這個包裹我從頭到尾都沒有參與到…到了後來我自己有猜
    到，覺得這個包裹有問題，不然為何本來說10天要到，後來
    又改時間，改了2、3次都沒有到，後來我才拒收，因為這個
    地址是臺北的，當時我住雲林，臺北地址是媽媽家，當時沒
    有經過媽媽同意，我想說只是一個地址我就沒有想什麼」等
    語（見原審卷第163頁）。依其「認罪」所述，係因久候包
    裹未到而產生懷疑，並予拒收，至於提供收件地址，即公訴
    意旨所指幫助行為時並未多想，亦不知涉及毒品運送等犯罪
　　。準此，該「認罪」內容是否得以據為被告洪士傑幫助運輸
    毒品之認定依據，顯屬有疑。
　㈡訊之要求被告洪士傑提供收件地址之蔡承祐，雖自白運輸大麻入境之行為，然於調查處詢問、偵訊及法院審判時，均表示被告洪士傑不知包裹內容物為何，僅係基於朋友情誼，提供地址收件；嗣因包裹未於原先預訂之4月15至20日間到貨
　　，被告洪士傑開始起疑，多次向其詢問包裹是否為毒品，但其仍未告知，只叫被告洪士傑不要想那麼多，幫忙注意一下即可（見偵字卷㈡第10頁、第172頁，原審卷第89頁）。是依證人蔡承祐所述，其在被告洪士傑提供代收包裹地址期間，並未告知內容物情形。佐以2人同為雲林人，自國中時起即因打木球認識，此後一同北上求學，並以體育資優生身分就讀同一大學科系、同為國手參賽，畢業後仍保持聯絡，交情深厚，業據彼等供明在卷，互核相符（見偵字卷㈠第30頁，偵字卷㈡第10頁，110年度偵字第1041號卷第12頁，原審卷第165頁）；觀之包裹寄送之聯絡電話，亦非被告洪世傑所持用，難認其有參與後續收件、轉交包裹之意。則以被告洪士傑基於同窗情誼，提供有管理員可以代收物品之地址，方便蔡承祐收受包裹，亦難逕指其違反常情，而為不利之認定。
　㈢扣案之蔡承祐手機，固可見其在109年4月7日與被告洪士傑之
    對話中，要求刪除對話內容，惟此前除被告洪士傑傳送其雲
    林住處之地址外，未見關於本案包裹內容之訊息；此後蔡承
    祐要被告洪士傑詢問管理員或家人「就問有沒有包裹就好、
    不要講太多」；被告洪士傑於109年4月22日經被告蔡承佑告
    以「感覺最晚明天會到」後，回以「越近越緊張幹快點到」
    ；109年4月30日被告蔡承祐請被告洪士傑詢問包裹進度，稱
    「你明天問一下你媽好了，看有沒有收到包裹」，經被告洪
    士傑覆以「我哪敢問」、「我媽會問很多，如果又被問，我
    媽說是我兒子的包裹怎麼辦」（詳偵字卷㈠第69至85頁），
    時間均在被告洪士傑提供本案收件地址，及蔡承祐10
　　9年4月7日進行比特幣錢包轉帳大麻價款之後（見偵字卷㈡第
    127頁），且無包裹內容物之相關訊息。另對照蔡承祐轉帳
    及最初告知之包裹到貨時間，與被告洪士傑所述因時日經過
    甚久，開始起疑並覺不妥而未領取等情，該等緊張焦慮之訊
    息內容，亦不足以推認被告洪士傑在提供地址時，已得知包
    裹內容涉及毒品大麻，而具有幫助犯罪之認識。此外，蔡承
    祐於調查處詢問及偵訊時供稱：我猜想被告洪士傑後來可能
    也有猜到郵包內容物是大麻，因為他知道我有在抽大麻，但
    我確實沒有明確告訴他郵包的內容物為何，我是在105年大
    學二年級時第一次吸食大麻，後來我有把這件事告訴被告 
    洪士傑，所以他從那時候就知道我有在抽大麻云云（見偵字
    卷㈡第10至12頁、第172頁），核屬蔡承祐主觀推論之詞，且
    其所指曾經告知自己施用大麻一節，亦經被告洪士傑否認在
    卷（見偵字卷㈠第31至32頁）。遑論所謂105年間告知施用大
    麻之事，距本案發生已逾3年，亦難與事隔多年後之本案包
    裹進行連結，而為被告洪士傑知悉包裹與毒品有關之認定。
　㈣綜上，被告洪士傑雖於原審審理時表示「認罪」，然其供述
    內容未涉幫助犯罪之認識，且與偵查、原審準備程序及本院
    審理期日之供述有異，復無足夠之證據擔保該認罪陳述之真
    實性。是依公訴意旨所提證據，尚不足以證明被告洪士傑成
    立幫助運輸第二級毒品或幫助私運管制物品進口罪，自應為
    被告洪士傑無罪之諭知。原審本於相同理由，諭知被告洪士
    傑無罪，並無不合。
五、檢察官上訴意旨略以：㈠被告洪士傑於原審110年4月29日準
    備程序稱蔡承祐都在臺北，因而提供前址云云；與蔡承祐同
    日表示自己在109年2月農曆年後搬到雲林縣○○市，當時已住
    在雲林縣○○市等語不符。足見被告洪士傑知道蔡承祐交託代
    收包裹之事顯然可疑，否則理應送達蔡承祐台北住處，而無
    委託遠在雲林之被告洪士傑家人代收之理。㈡蔡承祐於偵查
    中指稱被告洪士傑後來可能有猜到郵包內容物是大麻，因為
    他知道伊有在抽大麻等語。參以被告洪士傑於109年10月12
    日調查筆錄，陳稱其沒有特別告知母親及姊姊，因為代收之
    處一樓有管理員，所以不需要特別告知其他家人等語，足認
    被告洪士傑明知代收包裹有異，因有管理員代為收受，不會
    驚動住在該處之家人，才提供地址給蔡承祐，益徵被告洪士
    傑提供代收處所時，已有幫助蔡承祐之運輸大麻之犯行。㈢
    蔡承佑於109年4月7日以通訊軟體LINE要求被告洪士傑刪除
    對話內容，且指示被告洪士傑詢問管理員或家人「你就問有
    沒有包裹就好、不要講太多」；被告洪士傑在109年4月22日
    經蔡承佑告以「感覺最晚明天會到」後，回以「越近越緊張
    幹快點到」等語，被告洪士傑於同日筆錄又陳稱可能是蔡承
    祐配偶需要產檢，伊才需要代收包裹等語，足認被告洪士傑
    託詞單純協助代收包裹，顯係卸責之詞。㈣109年4月30日蔡
    承佑請被告洪士傑詢問包裹進度，稱「你明天問一下你媽好
    了，看有沒有收到包裹」，經被告洪士傑覆以「我哪敢問」
    、「我媽會問很多，如果又被問，我媽說是我兒子的包裹怎
    麼辦」等語，顯見被告洪士傑應知悉上開包裹內應為違禁物
    品之事實，否則如僅為一般物品，被告洪士傑何須為此焦慮
    不安？足見被告洪士傑係基於幫助運輸第二級毒品之不確定
    故意而提供地址協助收受本件包裹。原審未慮及此，是判決
    有認定事實不明之違背法令情事。惟查：
　㈠蔡承祐係以有管理員方便代收為由，商請被告洪士傑提供收
    件地址，已如前述，此與其自身是否住居臺北地區並無必然
    關係；被告洪士傑是否在109年4月間，確知蔡承祐已於農曆
    年間搬離臺北，亦無礙其基於有管理員之地址較為方便收件
    之認知。
  ㈡蔡承祐堅稱未向被告洪士傑提及包裹內容物情形，所稱「可
    能有猜到」大麻包裹一節乃臆測之詞，且推論基礎有疑，所
    述「後來」猜到云云，亦在被告洪士傑提供收件地址之後，
    已詳前述。而被告洪士傑提供有管理員可以收件之地址，而
    非允諾代收轉交，則其基此受託緣由，致電詢問到貨情形，
    而未告知家人，亦難據為知悉包裹涉及毒品，避免驚動家人
    之認定。
　㈢蔡承祐固於109年4月7日以通訊軟體LINE要求被告洪士傑刪除
    對話內容，然經法務部調查局就扣案手機，還原刪除電磁紀
    錄之檢視結果，僅見被告洪士傑在109年4月7日、109年4月8
    日二度傳送雲林住所地址，並在同年月8日傳送本案收貨地
    址後，此外，未有其他對話內容，有法務部調查局數位證據
    檢視報告可憑（見偵字卷㈠第109至111頁）。至於被告洪士
    傑受蔡承祐委託詢問包裹到件情形，暨其因時日經過，開始
    起疑等回應內容，均不足以推認其提供地址時之主觀認知，
    亦如前述。又被告所為辯解縱屬不實，在積極證據不足以認
    定犯罪之情況下，亦不得據以反面推認被告犯罪，況依被告
    洪士傑、蔡承祐之供述，其等始終未為包裹內容物之確認，
    準此，被告洪士傑是否曾將包裹與蔡承祐配偶產檢一事
　　進行連結猜想，自與本案犯罪事實之認定無涉。
　㈣檢察官所指109年4月30日之對話時間，已超出蔡承佑最初告
    知之到貨日期甚久，被告洪士傑亦因時日拖延，開始產生懷
    疑，業經其2人陳明在卷，互核相符，則被告洪士傑因此惴
    惴不安，未敢積極追問，亦非事理所無，自不足為其在提供
    地址時即已知悉事涉不法之認定。
　  綜上，檢察官仍執陳詞，指摘原判決不當，而未提出其他積
    極事證，證明被告洪士傑具有幫助運輸大麻及私運大麻進口
    之認識，其上訴無理由，應予駁回。
據上論斷，應依刑事訴訟法第368條，判決如主文。
本案經檢察官楊思恬提起公訴，檢察官林淑玲提起上訴，檢察官
董怡臻到庭執行職務。
中　　華　　民　　國　　111 　年　　8 　　月　　30　　日
                  刑事第六庭    審判長法　官    劉方慈
                                      法　官    柯姿佐 
                                      法　官    許曉微
以上正本證明與原本無異。
被告洪士傑就無罪部分不得上訴。
其餘部分如不服本判決，應於收受送達後20日內向本院提出上訴
書狀，其未敘述上訴之理由者並得於提起上訴後20日內向本院補
提理由書（均須按他造當事人之人數附繕本）「切勿逕送上級法
院」。
檢察官對本院維持一審無罪判決部分提起上訴之理由，以刑事妥
速審判法第9條規定者為限。
刑事妥速審判法第9條：
除前條情形外，第二審法院維持第一審所為無罪判決，提起上訴
之理由，以下列事項為限：
一、判決所適用之法令牴觸憲法。
二、判決違背司法院解釋。
三、判決違背判例。
刑事訴訟法第 377 條至第 379 條、第 393 條第 1 款之規定，
於前項案件之審理，不適用之。 
                                      書記官    陳韻如
中　　華　　民　　國　　111 　年　　8 　　月　　31　　日
附表：
編號 物品名稱及數量 1 第二級毒品大麻1包（毛重253.67公克，驗餘淨重253.63公克，含包裝袋1個） 2 被告蔡承祐所有之iPhone XS MAX手機1支（IMEI：000000000000000） 3 包裹上開大麻之Wang weiwei郵包1箱（郵件包裹單號碼EZ000000000US） 4 甘婷月所有之iPhone XS MAX手機1支（IMEI：000000000000000）